# 新注册会计师法颁布

提问人：whdjldc 时间：2014-11-14 14:08:39
请问 新注册会计师法颁布了吗？在哪里可以下载。谢谢了！

回答人：chenyiwei
8 月底第十二届人大常委会第十次会议通过的“全国人民代表大会常务委员会关于修改 《中华人民共和国保险法》等五部法律的决定”中涉及《注册会计师法》两个条文的修改，主要是涉及审批权限下放、取消中外合作所提法等内容的。更实质性的修改至今没有发布。